【裁判字號】    98,易,479
【裁判日期】    980506
【裁判案由】    竊盜
【裁判全文】
臺灣臺南地方法院刑事判決               98年度易字第479號
公  訴  人  臺灣臺南地方法院檢察署檢察官
被      告  甲○○
                    現於臺灣臺南看守所羈押中
上列被告因竊盜案件，經檢察官提起公訴（98年度營偵字第269號）
，本院判決如下：
    主  文
甲○○攜帶兇器踰越安全設備於夜間侵入住宅竊盜，累犯，處有
期徒刑壹年陸月；扣案之螺絲起子貳支、尖嘴鉗壹支、瑞士刀壹
把、手電筒壹支、黑色手套壹雙均沒收。
    事  實
一、甲○○前曾有多項竊盜前科，而於民國88年及90年間，即因
    竊盜及偽造文書案件，經台灣高雄地方法院分別以90年度易
    緝字第29號、90年度易字第993號判決有期徒刑3年4月、有
    期徒刑4月，應執行有期徒刑3年6月確定，徒刑起算日期為
    91年7月26日，93年11月5日假釋出監，嗣因撤銷假釋，應執
    行殘刑7月6日；甲○○又於94年間，因竊盜案件，經台灣桃
    園地方法院、台灣高雄地方法院分別以94年度壢簡字858 號
    、94年度易字第1783號判決有期徒刑6月、有期徒刑5月確定
    ，甲○○於94年12月30日入監執行上述有期徒刑6月、5月，
    並經合併執行撤銷假釋後之殘刑7月6日，而於96年7月16 日
    全部執行完畢出監。
二、詎甲○○仍不知悔改，於98年1月21日凌晨1時許之夜間，攜
    帶客觀上足以對人之生命、身體、安全構成威脅，具有行兇
    危險性之螺絲起子2支、尖嘴鉗1支、瑞士刀1把（紅色多用
    途工具），並另持手電筒1支，手戴黑色手套1雙為工具，見
    位於台南縣新營市○○路31之2號丙○○住宅（該處住宅並
    由丙○○經營大山旅行社使用）2樓窗戶未關，乃由該處未
    關之窗戶侵入丙○○上述住宅，踰越上述窗戶安全設備進入
    丙○○住宅，並竊取丙○○所有之觀音像玉墜子1個、水晶
    鑽項鍊1條、銀製手鐲1只、面額1元之美金2張、面額5元之
    菲律賓幣9張、韓幣5張（面額1萬元1張、5千元1張、1千元3
    張）、現金新台幣（以下同）94,900元、人民幣14,200元、
    消費卷16,200元，得手後離去現場；嗣於98年2月14日凌晨2
    時20分許，甲○○在台南縣新營市○○路27之10號前，因行
    跡可疑，遭警方盤查，警方發覺其隨身攜帶上述之螺絲起子
    2支、尖嘴鉗1支、瑞士刀1把、手電筒1支，手戴黑色手套1
    雙，懷疑其涉及竊盜案件，經徵得甲○○之同意，前往甲○
    ○位於台南縣新營市大宏里靠近陸橋下水力圳旁農舍搜索，
    扣得丙○○所有遭竊之觀音像玉墜子1個、水晶鑽項鍊1條、
    銀製手鐲1只、面額1元之美金2張、面額5元之菲律賓幣9張
    、韓幣5張（面額1萬元1張、5千元1張、1千元3張），因而
    查獲上情。
三、案經丙○○訴由台南縣警察局新營分局報告台灣台南地方法
    院檢察署檢察官偵查起訴。
    理  由
一、上述事實，業據被告甲○○於警詢、偵查及本院審理時坦承
    不諱，核與被害人丙○○於警詢中指訴失竊情節相符，且有
    扣押書1份、贓物認領保管單1張、照片5張、台南縣警察局
    新營分局刑案現場勘查圖1份附卷可證，事證明確，被告犯
    行堪以認定，應依法論科。
二、按螺絲起子、尖嘴鉗、瑞士刀，客觀上均具有危險性，足以
    傷害人之身體，俱為兇器之一種，又窗戶依社會通常觀念足
    認係防盜之設備，係屬安全設備，被告踰越窗戶進入房屋內
    竊取財物，已使該安全設備失其防盜效用，另被告係於夜間
    侵入被害人丙○○住宅，故核被告甲○○所為，係犯刑法第
    321條第1項第1款、第2款、第3款之攜帶兇器踰越安全設備
    於夜間侵入住宅竊盜罪；又被告有前開犯罪事實欄所載之前
    案紀錄，此有臺灣高等法院被告前案紀錄表1件在卷可稽，
    其受有期徒刑執行完畢後5年內故意再犯本件有期徒刑以上
    之罪，為累犯，依法應加重其刑；爰審酌被告曾有多次竊盜
    前科，已見前述，被告再為本件竊盜犯行，顯然未因前案判
    決處刑而記取教訓，亦未因入監服刑而收教化之功，且被告
    正值壯年，四肢健全，卻不思以正當途徑賺取所需，好逸惡
    勞，竊取他人之動產，無視他人所有權之存在，暨其等之智
    識程度、生活狀況、犯罪手段、所生危害、竊盜所得財物之
    價值、所竊財物是否已返還被害人、犯罪後坦承犯行等一切
    情狀，量處如主文所示之刑，以資懲儆。
三、扣案之螺絲起子2支、尖嘴鉗1支、瑞士刀1把、手電筒1支，
    手戴黑色手套1雙，乃被告所有供被告犯本件竊盜所用之物
    ，業據被告供述在卷，應依法宣告沒收。
據上論結，應依刑事訴訟法第299條第1項前段，刑法第321條第1
項第1款、第2款、第3款、第47條第1項、第38條第1項第2款，判
決如主文。
本案經檢察官乙○○到庭執行職務。
中    華    民    國    98    年    5    月    6    日
                  刑事第八庭    法  官  陳杰正
以上正本證明與原本無異。
如不服本判決應於收受本判決後10日內向本院提出上訴書狀，並
應敘述具體理由。其未敘述上訴理由者，應於上訴期間屆滿後20
日內向本院補提理由書狀（均須按他造當事人之人數附繕本）「
切勿逕送上級法院」。
                                書記官  曾郁芳
中    華    民    國    98    年    5     月    7     日
附錄本案論罪科刑法條全文
中華民國刑法第321條
犯竊盜罪而有左列情形之一者，處 6 月以上、 5 年以下有期徒
刑：
一、於夜間侵入住宅或有人居住之建築物、船艦或隱匿其內而犯
    之者。
二、毀越門扇、牆垣或其他安全設備而犯之者。
三、攜帶兇器而犯之者。
四、結夥三人以上而犯之者。
五、乘火災、水災或其他災害之際而犯之者。
六、在車站或埠頭而犯之者。
前項之未遂犯罰之。


司法院資訊處製作；財團法人民間司法改革基金會備份。
